臺灣橋頭地方法院刑事判決　
111年度再字第6號
公  訴  人  臺灣橋頭地方檢察署檢察官
被      告  林清富




上列被告因違反毒品危害防制條例案件，經檢察官聲請簡易判決
處刑（109年度毒偵字第10697號），本院於民國110年5月28日以
110年度簡字第316號簡易判決判處罪刑確定，因檢察官聲請再審
，經本院以111年度聲簡再字第5號裁定開始再審，回復第一審程
序，因不應適用簡易程序（原案號：111年度簡再字第1號），改
依通常程序審理，本院判決如下：
    主  文
林清富無罪。
    理  由
一、聲請意旨略以：被告林清富明知「3,4-亞甲基雙氧苯基甲胺
    戊酮（Pentylone）」為第二級毒品，竟基於持有第二級毒
    品之犯意，於不詳時、地，取得摻有上開成分之咖啡包而持
    有之。嗣於民國109年9月13日13時30分許，警在其位於高雄
    市○○區○○巷000弄00號住處內執行搜索，扣得如附表所示毒
    品咖啡包10包（其中7包含有第二級毒品「3,4-亞甲基雙氧
    苯基甲胺戊酮（Pentylone）成分）等物，始悉上情。因認
    被告涉犯毒品危害防制條例第11條第2項之持有第二級毒品
    罪嫌。
二、按犯罪事實應依證據認定之，無證據不得認定犯罪事實；不
    能證明被告犯罪者，應諭知無罪之判決，刑事訴訟法第154
    條第2項及第301條第1項分別定有明文。
三、聲請意旨認被告涉犯前揭罪嫌，無非係以被告供述、搜索扣
    押筆錄、扣押物品目錄表、扣押物照片及高雄醫學大學附設
    中和紀念醫院(稱高醫）檢驗醫學部毒物室濫用藥物檢驗報
    告等為主要論據。訊據被告固坦承持有第二級毒品犯行，惟
    查：
四、扣案如附表編號1至3、5、6、9、10所示毒品咖啡包共7包，
    雖前經高醫鑑定均含有第二級毒品Pentylone成分，有前開
    高醫檢驗醫學部毒物室濫用藥物檢驗報告7紙（偵卷第49至6
    7頁）可佐，惟嗣經法務部法醫研究所會同法務部調查局、
    內政部警政署刑事警察局等中央檢驗機關，於110年12月17
    日前往高醫查核檢驗圖譜重新判讀後，認：高醫實驗室原質
    譜設定範圍為m/z50至500，而第二級毒品Pentylone及第三
    級毒品Eutylone之主要差異在於m/z44，因此原檢測數據無
    法有效比對，只能由其他細微小差異之m/z值進行比對區分
    。經3單位代表人員研議，由m/z57、58、65、86、121、149
    進行比對，其中m/z86、121、149核對無誤，再以m/z57、58
    及65三者m/z強度差異進行細部交叉比對，當m/z57未出現，
    且m/z58強度大於m/z65時，研判為Eutylone，當m/z57出現
    ，且m/z58小於m/z65時，研判為Pentylone，而上開甲咖啡
    包經上述之比對，判讀結果為第三級毒品Eutylone一節，有
    法醫研究所110年12月30日法醫毒字第11000093180號函暨臺
    灣橋頭地方檢察署委託高醫檢驗毒品案件-中央檢驗機關重
    新判讀結果清冊（再卷第5頁）在卷可佐。從而，扣案上述
    毒品咖啡包7包既均未含有第二級毒品Pentylone成分，聲請
    意旨認被告持有第二級毒品Pentylone，即與客觀事證有所
    未合，本案自無由遽以持有第二級毒品之罪名相繩。又上述
    毒品咖啡包7包經重新判讀時並未檢驗含有第三級毒品Eutyl
    one成分之純質淨重，且於本案繫屬本院前，上開毒品已沒
    收銷燬，而無從再送驗含有第三級毒品Eutylone成分之純質
    淨重，是卷內無何證據顯示被告有持有第三級毒品總純質淨
    重20公克以上之情形，亦不構成修正前毒品危害防制條例第
    11條第5項之罪，併此敘明。從而，本件既不能證明被告犯
    罪，依法自應為無罪之諭知。
五、臺灣橋頭地方檢察署110年度偵字第374號移送併辦意旨書與
    上開聲請書為事實上同一案件，惟本案既經諭知被告無罪判
    決，移送併辦部分即無從由本院併予審理，應退由檢察官另
    行依法處理。
據上論斷，應依刑事訴訟法第436條、第452條、第301 條第1 項
，判決如主文。
本案經檢察官呂建興聲請以簡易判決處刑，檢察官饒倬亞到庭執
行職務。
中　　華　　民　　國　　111 　 年　　11　　月　　23　 日
                  刑事第七庭    法　官  黄筠雅
以上正本證明與原本無異。
如不服本判決應於收受送達後20日內向本院提出上訴書狀，並應
敘述具體理由；如未敘述上訴理由者，應於上訴期間屆滿後20日
內向本院補提理由書（均須按他造當事人之人數附繕本）「切勿
逕送上級法院」。
中　　華　　民　　國　　111 　年　　11　　月　　23　　日
　　　　　　　　　　　　　　　　書記官　郭力瑋　　　　　
附表
編號 檢體編號 第二級毒品「 3,4-亞甲基雙氧苯基甲胺戊酮」成分 毛重（公克） 驗前淨重（公克） 驗後淨重（公克） 純質淨重（公克） 1 9-171 驗出 9.40 8.349 8.329 純度未達1%，無法計算 2 9-172 驗出 12.16 11.293 11.273 純度未達1%，無法計算 3 9-173 驗出 8.76 7.837 7.817 純度未達1%，無法計算 4 9-174 無 9.36 8.416 8.396 無 5 9-175 驗出 9.72 8.782 8.762 純度未達1%，無法計算 6 9-176 驗出 9.10 8.17 8.15 純度未達1%，無法計算 7 9-177 無 8.82 7.898 7.878 無 8 9-178 無 9.46 8.519 8.499 無 9 9-179 驗出 9.66 8.724 8.704 純度未達1%，無法計算 10 9-180 驗出 9.52 8.548 8.528 0.116 
卷宗標目對照表
1.高雄市政府警察局岡山分局高市警岡分偵字第10973287900號卷，稱警一卷； 2.高雄市政府警察局岡山分局高市警岡分偵字第11070386900號卷，稱警二卷； 3.臺灣橋頭地方檢察署109年度偵字第10697號卷，稱偵卷； 4.臺灣橋頭地方檢察署110年度毒偵字第374號卷，稱毒偵卷； 5.本院110年度簡字第316號卷，稱簡卷； 6.臺灣橋頭地方檢察署111年度執聲再字第3號卷，稱執卷； 7.本院111年度聲簡再字第5號卷，稱聲簡再卷； 8.本院111年度簡再字第1號卷，稱簡再卷； 9.本院111年度再字第6號卷，稱再卷。